

Вероника Мотина

24.10.1999 (22 года)

Петрозаводск, Россия

телефон: +7 (996) 963-97-32

email: nkmtn23@gmail.com

vk: vk.com/nkmtn

github: github.com/nkmtn

linkedIn: linkedin.com/in/nkmtn

Желаемая должность

Backend developer

Занятость: полная занятость

График работы: удаленная работа, готова к командировкам

Общая информация

Основной язык PHP, преимущественно на Symfony. Мой вектор развития направлен на приобретение большего опыта в создании серверной части веб-приложений.

Я хотела бы начать свою карьеру в команде с хорошо поставленными процессами разработки, так как прежде всего заинтересована в получении опыта и профессиональном росте.

Образование

2017 - 2021

Петрозаводский государственный университет

– Программная инженерия / Бакалавр, красный диплом

Опыт работы

Январь 2021 – Февраль 2021

Here Technologies, – производственная практика

- анализ АРІ и парсинг сайтов
- обработка и анализ полученных данных (beautiful soup, pandas)
- визуализация полученных результатов (here studio, here xyz)
- Сертификат: https://github.com/nkmtn/nkmtn.github.io/blob/main/docs/here2021.pdf

Технические навыки

- разработки веб-приложений на языке **PHP** с использованием фреймворка **Symfony**
- **ООП** на **PHP**. **C**++

- работы с СУБД MariaDB, SQLite
- функционального программирования на Racket
- **python** разработки веб-приложений на **Flask**, анализа данных на **Pandas**, использования библиотек **Tensorflow**, **OpenCV**
- использование **JavaScript** (Node.js, jQuery)
- использование технологий Git, Docker, Swagger
- XML, JSON

Проекты

2017 - 2021

Дипломная работа – «Разработка платформы проведения квестов на основе сервисов социальной сети ВКонтакте»

- работа с внешним АРІ ВКонтакте
- написание транслятора для собственного языка
- презентация: https://github.com/nkmtn/nkmtn.github.io/blob/main/docs/presentation-of-the-thesis.pdf
- репозиторий с транслятором языка: https://github.com/nkmtn/guest

2020

Учебный проект – Система учета специй

- с применением Express и jQuery
- с применением шаблонизатора Squirrelly JS
- тестирование асинхронного кода с применением Jest JS
- ссылка на репозиторий: https://github.com/nkmtn/spice

2019 - 2020

Хакатоны

- **Changellenge** (2020) кейс от Данон (команда отмечена специальным призом)
 - o оптимизация запросов к базе данных Oracle
 - сертификат:
 https://github.com/nkmtn/nkmtn.github.io/blob/main/docs/HackAndChange
 2020.pdf
- Цифровой прорыв (2020) кейс от Почты России
 - разработка библиотеки валидации адресов на Symfony
 - работа с внешним АРІ Почты России
 - сертификат:https://github.com/nkmtn/nkmtn.github.io/blob/main/docs/cp2020.pdf
- **Цифровой прорыв** (2019) кейс «Платформа мониторинга трудоустройства»
 - о проектирование базы данных
 - о подготовка презентации защиты проекта
 - сертификат:
 https://github.com/nkmtn/nkmtn.github.io/blob/main/docs/cp2019.pdf

2019 - 2020

Учебный командный проект – Система учета посещаемости студентов

- менеджер команды (распределение работ, сбор и анализ требований)
- проектирование и реализация API и базы данных (Node.js, MariaDB)
- ссылка на репозиторий: https://github.com/nkmtn/progulov_net